# 请问物流企业货车折旧应当入成本还是费用？

提问人：next 时间：2010-01-19 22:54:35
简单的物流企业，以货车运货，收入按每车次计算（即出车一次），货车折旧按年限平均法计提，现有两种观点： 1 、成本观点：货车是实现收入的主要工具，因此计提的折旧应当作为成本的主要组成部分 2 、费用观点：收入是按车次计算，出车才有收入，而货车折旧是无论出车与否均要计提的，两者无法配比，故应当作为期间费用 请问大家支持哪种观点？说说你的看法，谢谢了！

回答人：chenyiwei
回复 楼主 nextnext 的帖子比较倾向于计入营业成本的观点，因为货车相当于工业企业的生产设备。配比的合理性只能是相对的。 但对于长期停用、闲置的货车，其折旧应计入当期损益处理。